臺灣臺北地方法院交通事件裁定　　　　　　　　　　九十年度交聲字第一三二三號
　　異　議　人
　　即受處分人　甲○○
右列受處分人因違反道路交通管理處罰條例事件，對於交通部公路局臺北區監理所中
華民國九十年十一月二十六日所為之處分（原處分案號：北監五字第裁四○－ＺＣ0
000000號），聲明異議，本院裁定如左：
    主      文
異議駁回。
    理      由
一、按汽車行駛高速公路應依速限標誌指示，高速公路交通管制規則第五條已有明定
    。又汽車行駛於高速公路，而不遵管制之規定者，處汽車駕駛人新臺幣（下同）
    三千元以上六千元以下罰鍰；而汽車駕駛人違反道路交通管理處罰條例第三十三
    條規定者，除應依該條款處罰鍰外，並記違規點數一點，道路交通管理處罰條例
    第三十三條第一項、第六十三條第一項第一款分別定有明文。而逕行舉發違反道
    路交通管理事件，經汽車所有人依通知單之應到案日期前到案，並告知違規駕駛
    人姓名、身分證統一編號及住址者，處罰機關即應另行通知違規駕駛人到案依法
    處理；逾應到案日期，處罰機關應依道路交通管理處罰條例第八十五條第三項「
    本條例關於車輛駕駛人之處罰，如應歸責於車輛所有人者，處罰車輛所有人」之
    規定處罰該汽車所有人，違反道路交通管理事件統一裁罰標準及處理細則第二十
    四條亦有明定。
二、本件受處分人即異議人甲○○所有之車牌號碼六Ａ–八三七五號自用小客車，於
    民國九十年七月六日上午八時三十九分許，在國道一號公路南向一五七公里最高
    速限九○公里處，以時速一○六公里行駛，超速十六公里，而為內政部警政署國
    道公路警察局第三警察隊以當場拍照之方式採證，並以受處分人所有之汽車有違
    反道路交通管理處罰條例第三十三條第一項規定之事實掣單舉發，經將舉發通知
    單合法送達於受處分人後，受處分人並未依規定自動繳納罰鍰，亦未於舉發通知
    單上所載之應到案日期到案聽候裁決，原處分機關乃依道路交通管理處罰條例第
    三十三條第一項、第六十三條第一項第一款、第八十五條第三項（裁決書漏引本
    條項，應予補正）、違反道路交通管理事件統一裁罰標準表之規定，於九十年十
    一月二十六日裁處受處分人罰鍰六千元，並記違規點數一點。
三、受處分人聲明異議意旨固不否認於右揭時間其所有之車牌號碼六Ａ–八三七五號
    自用小客車有行經上述路段，且因前開超速行駛情事為警拍照採證之事實，惟辯
    稱：伊雖設籍在臺北縣新店市○○街一二一巷六號十五樓之一其姊之房屋，但因
    工作關係於八十九年搬離戶籍地至中和賃居後，其姊即將該屋轉租他人，迄九十
    年十一月八日無意中打開公路監理網站，始發現伊所有之汽車因超速遭警舉發，
    乃自動留言聲明未收到任何舉發單，實則舉發單位將舉發通知單逕寄本人戶籍所
    在地，而該戶籍地址房屋之承租人於半年前未告知即前往大陸至今未回，致使該
    通知單於九十年九月十日因查無此人而遭退回，伊實未逃避責任云云。然查，本
    件舉發通知單確已於九十年八月二日經由郵務送達受處分人臺北縣新店市○○街
    一二一巷六號十五樓之一而遭註記「查無此人退回」等字樣，並經內政部警政署
    國道公路警察局第三警察隊於九十年九月十三日以（九十）公警國三交字第一二
    九五七號公告依該址公示送達在案，有該件舉發通知單原件及上開字號之公告影
    本在卷可稽。況且原處分機關對其設籍地址送達本件裁決書亦已經其合法收受，
    有送達裁決書之掛號郵政收件回執影本附卷可證，甚至受處分人現仍設籍該址，
    有法務部戶役政連結作業系統個人基本資料附卷足參，是受處分人上開所辯，顯
    屬卸責之詞，並不可採。本件依原採證照片所示據以舉發事證明確，受處分人有
    上述在高速公路未依標誌指示而超速行駛汽車之違規行為，且舉發通知單、裁決
    書均已合法送達洵堪認定。從而原處分機關依前揭道路交通管理處罰條例第三十
    三條第一項、第六十三條第一項第一款、違反道路交通管理事件統一裁罰標準表
    之規定，裁處受處分人罰鍰新臺幣六千元，並記違規點數一點，核無違誤，本件
    受處分人之異議為無理由，自應將其異議駁回。
據上論斷，應依道路交通案件處理辦法第十九條，裁定如主文。
中      華      民      國    九十一    年      七      月     三十     日
                                      臺灣臺北地方法院交通法庭
                                          法  官  張  江  澤
右正本證明與原本無異。
如不服本裁定應於送達後五日內向本院提出抗告狀。
                                          書記官  石  幸  代
中      華      民      國    九十一    年      七      月     三十     日
